nl: Reach-verstelling type: Niet verstelbaar; Gereedschapsloos; Met gereedschap; Overig
zh-CN: 刹车手柄伸距调节类型: 不可调; 免工具; 需工具; 其他
el: Τύπος ρύθμισης εμβέλειας: Μη ρυθμιζόμενο; Χωρίς χρήση εργαλείων; Με χρήση εργαλείου; Άλλο
cs: Typ nastavení dosahu: Nenastavitelné; Bez použití nářadí; S použitím nářadí; Ostatní
zh-TW: 伸展範圍調節類型: 不可調整; 免工具; 需使用工具; 其他
pt-BR: Alcance ajuste tipo: Não ajustável; Sem ferramentas; Com ferramentas; Outros
de: Art der Griffweitenverstellung: Nicht einstellbar; Werkzeuglos; Mit Werkzeug; Sonstige
sv: Räckviddsjusteringstyp: Ej justerbar; Verktygsfri; Med verktyg; Övrigt
ko: 리치 조절 유형: 조절 불가; 도구 불필요; 도구 필요; 기타
pt-PT: Tipo de ajuste do alcance: Não ajustável; Sem ferramentas; Com ferramenta; Outro
fi: Ulottuvuuden säätötapa: Ei säädettävä; Ilman työkaluja; Työkalulla; Muu
it: Tipo di regolazione della portata: Non regolabile; Senza attrezzi; Con attrezzi; Altro
vi: Loại điều chỉnh tầm với: Không thể điều chỉnh; Không cần dụng cụ; Cần dụng cụ; Khác
da: Rækkeviddejusteringstype: Ikke justerbar; Uden værktøj; Med værktøj; Andet
bg-BG: Тип регулиране на обхвата: Не се регулира; Без инструменти; С инструмент; Други
tr: Erişim ayar tipi: Ayarlanamaz; Aletsiz; Aletli; Diğer
pl: Typ regulacji zasięgu: Brak regulacji; Bez narzędzi; Przy użyciu narzędzi; Inne
en: Reach adjustment type: Not adjustable; Tool-free; With tool; Other
ro-RO: Tip de ajustare a distanței: Nereglabil; Fără unelte; Cu unealtă; Altele
sl-SI: Vrsta nastavitve dosega: Ni prilagodljivo; Brez orodja; Z orodjem; Drugo
ru: Тип регулировки вылета: Нерегулируемый; Без инструментов; С инструментом; Другое
nb: Rekkeviddes justeringstype: Ikke justerbar; Verktøyfri; Med verktøy; Annet
th: ประเภทการปรับระยะเอื้อม: ปรับไม่ได้; ปรับโดยไม่ต้องใช้เครื่องมือ; ปรับโดยใช้เครื่องมือ; อื่นๆ
hu: Beállítási hozzáférhetőség típusa: Nem állítható; Szerszám nélkül állítható; Szerszámmal állítható; Egyéb
es: Tipo de ajuste de alcance: No ajustable; Sin herramientas; Con herramientas; Otro
lt-LT: Pasiekiamumo reguliavimo tipas: Nereguliuojama; Be įrankių; Su įrankiu; Kita
ja: リーチ調整タイプ: 調整不可; ツール不要; ツールを使用; その他
sk-SK: Typ nastavenia dosahu: Nenastaviteľné; Bez použitia náradia; S použitím náradia; Iné
fr: Type de réglage de la portée: Non réglable; Sans outil; Avec outil; Autre
hr-HR: Vrsta prilagodbe dosega: Nije podesivo; Bez alata; Pomoću alata; Ostalo